

MAURICIO JAVIER FRIAS ORTIZ

CONTACTO

314 894 8363

604 503 1957

mauriciofrias22@hotmail.com

Medellín, Cra 58 f # 3 sur 43 Barrio Cristo Rey

QUIEN SOY

Técnico informático altamente motivado, orientado al cliente con 18 años de experiencia y desarrollador de software con 4 meses de experiencia laboral usando el lenguaje Python con el framework Django.

Soy una persona apasionada y motivada con una base sólida en lógica de programación y la determinación de crecer como desarrollador, estoy ansioso por contribuir con mis habilidades y seguir aprendiendo de mentores más experimentados.

Adicionalmente a la experiencia

EXPERIENCIA PROFESIONAL

Taquería La Chismosa | Diciembre 2023 – Actualmente

Administrador Restaurante, Medellín - Antioquia

Tareas:

- Manejo de personal, franja de horarios, pedidos de compra.
- Nomina, atención al cliente, ventas, cumplimiento de metas.

Online Helpers | Junio 2023 - Noviembre 2023

Agente de Servicio al Cliente Chat, Remoto

Tareas:

- Manejo de solicitudes de los clientes en ingles a través de chat.
- Manejo de manera efectiva de las consultas de los clientes con guiones prestablecidos proporcionados por la compañía.

Macondo Gastro - Bar | Abril 2021 - Mayo 2023

Administrador restaurante Cartagena - Bolívar

Tareas:

- Manejo de personal, franja de horarios, pedidos de compra.
- Nómina, atención al cliente, ventas, cumplimiento de metas

Klever 4 Solutions | Noviembre 2020 - Marzo 2021

Desarrollador Python Junior, Medellín (Remoto)

Tareas:

- Desarrollo y mantenimiento de varias aplicaciones usando el lenguaje python con el framework Django.
- Colaborar con equipos multifuncionales para diseñar, desarrollar e implementar soluciones de software bajo el marco de trabajo ágil SCRUM.
- Escribir código del lado del servidor para el manejo del procesamiento de datos, la lógica comercial y las interacciones de la base de datos.
- Identificar y resolver errores y fallas en el código del lado del servidor.
- Usar sistemas de control de versiones para administrar los cambios en la base del código.

Luxury Rentals | Marzo 2018 – Octubre 2019

Conductor de Servicio de Limosina, Cartagena - Bolivar

Tareas:

- Transporte seguro de clientes de un lugar a otro de forma comoda y elegante.
- Realizar inspecciones de rutina para asegurarse de que la limosina esté limpia bien mantenida y completamente equipada con las comodidades necesarias, como bebidas y refrigérios.
- Anticiparse y responder a las necesidades del cliente.

Soporte Técnico a Domicilio | Abril 2016 – Feb 2018

Técnico de Computadores, Cartagena - Bolívar

Tareas

- Proveer soporte técnico de problemas de hardware y software en pc y portatiles a clientes en persona, via e-mail y por telefono.
- Instalacion, configuracion y mantenimiento de dispositivos de red como enrutadores switches y firewalls.
- Realizacion de copias de seguridad del sistema y procedimentos de recuperacion de datos.

HABILIDADES PERSONALES

- Solución de Problemas
- Adaptabilidad
- Comunicación Asertiva
- Creatividad
- Empatía
- Responsabilidad

HABILIDADES PROFESIONALES

- Trabajo en equipo
- Servicio al Cliente
- Aprendizaje Continuo
- SCRUM
- Git
- Visual Studio Code
- HTML
- CSS
- REACT

Avis Renta Car | Marzo 2015 - Abril 2016

Asistente de Counter Bilingüe, Cartagena - Bolívar

Tareas:

- Brindar un excelente servicio a los clientes, atendiendo sus necesidades e inquietudes y asegurando una experiencia positiva con la compañia.
- Ayudar a los clientes a hacer reservas, responder preguntas sobre tarifas de alquiler y proporcionar informacion sobre el proceso de alquiler.
- Realizar inspecciones minuciosas de los vehículos antes de alquilarlos para minimizar cualquier problema o inquietud que los clientes puedan tener durante el período de alquiler

EDUCACIÓN

Diciembre 2021 | Barranquilla – Atlántico (Virtual)

Habilidades en Programación con énfasis en Desarrollo Web

Universidad del Norte (Programa MisionTic 2022)

Diciembre 2021 | Barranquilla – Atlántico (Virtual)

Cursos de:

Fundamentos de Programación Programación Básica

Desarrollo de Software

Universidad del Norte (Programa MisionTic 2022)

Noviembre 2020 | Cartagena – Bolívar (Virtual)

Cursos de:

Fundamentos de Programación Programación Básica Desarrollo de Software

Udemy (Plataforma Virtual)

Mayo 2004 | Cartagena - Bolívar

Curso de Contabilidad Básica

Sena (Centro de Comercio y Servicios)

Noviembre 2002 | Cartagena – Bolívar

Curso de Mantenimiento de Computadores

Unitep

Agosto 2002 | Cartagena - Bolívar

Proficiencia en Ingles

Centro Colombo Americano